# 权益法稀释为权益法，原核算的其他综合收益是否需要结转呢

提问人：18086508379 时间：2021-09-13 15:13:00
请教陈版及各位老师
权益法30%稀释为权益法20%，原权益法30%核算的其他综合收益、资本公积是否需要按照被稀释的比例（1/3）结转进投资收益等呢目前案例的做法仅仅是将内含商誉部分结转的，就没有做其他处理。
个人理解是不需要的，因为被动稀释不等于处置，只有处置才需要结转。
假设原30%确认资本公积 30 万，现在被稀释为20%，若后续处置10%（先当于20%的一半），则需要将资本公积 15 （ 30 的一半）结转至投资收益。
另外，是否有无原理性的描述呢，欢迎大家指正。

回答人：chenyiwei
基本赞同你的理解。被动稀释的会计处理原则可参考财政部会计司原巡视员应唯《股权稀释会计处理相关问题的研究》一文（载《财务与会计》 2020 年第 6 期，第 37 ～ 41 页） 。